臺灣高等法院臺中分院刑事判決　　　　96年度上訴字第1316號
上　訴　人
即　被　告　乙○○
上列上訴人因毒品危害防制條例案件，不服臺灣南投地方法院96
年度訴字第158號中華民國96年4月2日第一審判決（起訴案號：
臺灣南投地方法院檢察署95年度毒偵字第1877號），提起上訴，
本院判決如下：
    主  文
原判決撤銷。
乙○○施用第一級毒品，累犯，處有期徒刑柒月，扣案之第一級
毒品海洛因壹包（淨重零點伍壹公克，空包裝重零點貳肆公克）
沒收銷燬之；又施用第二級毒品，累犯，處有期徒刑參月，扣案
之第二級毒品甲基安非他命壹包（驗餘含袋重零點參零伍公克）
沒收銷燬之。應執行有期徒刑捌月，扣案之第一級毒品海洛因壹
包（淨重零點伍壹公克，空包裝重零點貳肆公克）、第二級毒品
甲基安非他命壹包（驗餘含袋重零點參零伍公克）均沒收銷燬之
。
    犯罪事實
一、乙○○前於民國88年因施用毒品案件，經送觀察、勒戒後，
    認有繼續施用毒品之傾向，裁定強制送戒治後，於88年8月1
    6日停止戒治出所交付保護管束，於89年4月2日保護管束期
    滿執行完畢，復於93年間，因連續施用施用第一級毒品、第
    二級毒品案件，經法院送強制戒治，刑事部分並經檢察官提
    起公訴，經法院分別判處有期徒刑10月、8月，並定應執行
    刑為有期徒刑1年4月，於95年1月28日縮短刑期假釋出監，
    於95年4月2日縮刑期滿執行完畢。詎乙○○因臉部罹患皮膚
    癌，痛苦難熬，又需獨立打工支撐家計，又基於施用第一級
    毒品之犯意，於95年11月23日上午9時許，在南投縣竹山鎮
    ○○里○○路住處，以將海洛因毒品摻入香煙再點火使生煙
    霧後，以口鼻吸入之方式，施用第一級毒品海洛因1次；另
    基於施用第二級毒品之犯意，於95年11月24日21時45分許，
    在上址，以將第二級毒品甲基安非他命置入玻璃容器內加熱
    經水過濾吸食白煙之方式，施用第二級毒品甲基安非他命1
    次。嗣於95年11月24日21時45分，在南投縣竹山鎮省道臺三
    線公路北上235點5公里處，為警查獲，並扣得第一級毒品海
    洛因1包淨重0點51公克（空包裝重0點2 4公克）、第二級毒
    品甲基安非他命1包含袋重0點307公克（驗餘重0點305公克
    ）。
二、案經南投縣政府警察局竹山分局報告臺灣南投地方法院檢察
    署檢察官偵查起訴。
    理  由
一、訊據上訴人即被告對於上開施用第一、二級毒品之事實已坦
    承不諱，且其為警查獲時，經警採尿送驗結果，確呈甲基安
    非他命、嗎啡陽性反應，此有中山醫學大學附設醫院檢驗科
    藥物檢測中心95年12月7日實驗編號0000000號尿液檢驗報告
    附卷可憑，又有第一級毒品海洛因1包淨重0點51公克（空包
    裝重0點2 4公克）、第二級毒品甲基安非他命1包含袋重0點
    307公克（驗餘重0點305公克）扣案可證，而該扣案之毒品
    確為第一級毒品海洛因及第二級毒品甲基安非他命，此有法
    務部調查局96年2月16日調科壹字第09623013120號、行政院
    衛生署管制藥品管理局96年3月5日管檢字第0960002077號鑑
    定書附卷可憑。另被告前因施用毒品案件，曾受如事實欄所
    載之強制戒治執行完畢釋放出所，此有臺灣高等法院被告前
    案紀錄表及臺灣南投地方法院檢察署刑案資料查註紀錄表在
    卷足憑，被告於上開強制戒治執行完畢釋放後5年內再犯本
    件施用第一級、第二級毒品罪，罪證明確，被告之犯行堪以
    認定。
二、查海洛因屬毒品危害防制條例第2條第2項第1款規定之第一
    級毒品，甲基安非他命屬毒品危害防制條例第2條第2項第2
    款規定之第二級毒品。核被告所為，係違反毒品危害防制條
    例第10條第1項、第2項之施用第一級、第二級毒品罪。被告
    於施用前，持有第一級毒品海洛因、第二級毒品甲基安非他
    命，進而施用，其持有之低度行為應為施用之高度行為所吸
    收，均不另論罪。所犯上開兩罪，犯意各別，罪名不同，應
    分論併罰。被告前曾受如事實欄所載刑之宣告及執行完畢，
    此有臺灣高等法院被告前案紀錄表及臺灣南投地方法院檢察
    署刑案資料查註紀錄表在卷足憑，其前受有期徒刑執行完畢
    ，於5年內再故意犯本件最重本刑為有期徒刑以上之罪，為
    累犯，應依刑法第47條第1項之規定加重其刑。原判決認被
    告罪證明確而予科刑，固非無見，惟被告犯後已深知悔悟，
    懇切陳明其藉施用毒品以減輕臉部所罹皮膚癌之痛苦，確非
    良策，其因施用毒品而需入監服刑，致影響家計，尤感愧對
    家人，原審對其量處應執行刑1年2月，量刑過重云云，指摘
    原判決不當，本院經查被告臉部確有大面積皮膚顏色異狀，
    其年事已高之老父亦到庭為其陳詞施用毒品，甚屬可憎，惟
    被告雖罹患臉部皮膚癌，一家生計仍全賴被告一人打工獨撐
    ，請求從輕予以量刑等語，審酌被告與其父態度均懇切，言
    詞直率，予人之印象確屬來自於鄉間勞工家庭不虛，原審量
    處被告應執行有期徒刑1年2月，稍嫌過重，被告上訴意旨略
    以其藉施用毒品以減輕臉部皮膚癌難熬之痛苦而被判刑，固
    屬罪有應得，然原審對其量刑過重云云，指摘原判決不當，
    尚難認全無理由，自應由本院予以撤銷改判。爰審酌被告犯
    罪之動機係為減輕其所罹臉部皮膚癌之痛苦，固不足取，然
    其雖罹臉部皮膚癌，猶能堅定自持，獨力打工以支撐家計，
    且犯罪後已深知悔悟，態度良好等一切情狀，分別量處如主
    文所示之刑，並定其應執行之刑。扣案之第一級毒品海洛因
    1 包（淨重0點51公克，空包裝重0點24公克）、第二級毒品
    甲基安非他命1包（含袋重0點307公克，驗餘重0點305公克
    ），爰均依毒品危害防制條例第18條第1項前段規定沒收銷
    燬之（供包裝上開毒品之包裝袋因與毒品無法完全析離，全
    部應視為毒品）。檢察官認被告所施用之第二級毒品為安非
    他命，惟據上開毒品鑑定報告及尿液檢驗報告可知，被告所
    施用之第二級毒品為甲基安非他命，檢察官此部分容有誤認
    ，併此敘明。
三、據上論結，應依刑事訴訟法第369條第1項前段、第364條、
    第299條第1項前段，毒品危害防制條例第10條第1項、第2項
    、第18條第1項前段，刑法第11條前段、第47條第1項、第51
    條第5款。
本案經檢察官甲○到庭執行職務。
中　　華　　民　　國　　96　　年　　6 　　月　　21　　日
            刑事第十庭  審判長法  官  林  照  明
                              法  官  蔡  名  曜
                              法  官  李  平  勳
上列正本證明與原本無異。
第一級毒品部分，如不服本判決應於收受送達後十日內向本院提
出上訴書狀，其未敘述上訴之理由者並得於提起上訴後十日內向
本院補提理由書；第二級毒品部分，不得上訴。
                              書記官  許  哲  禎
中　  華　 　民　　國　 96　　年 　 6 　  月　  23  　日
附錄本判決論罪科刑法條：
毒品危害防制條例第10條
施用第一級毒品者，處6月以上5年以下有期徒刑。
施用第二級毒品者，處3年以下有期徒刑。
